【裁判字號】    89,毒抗,171
【裁判日期】    890225
【裁判案由】    毒品危害防制條例
【裁判全文】
臺灣高等法院刑事裁定                            八十九年度毒抗字第一七一號
    抗  告  人  臺灣臺北地方法院檢察署檢察官
    被      告  甲○○
右抗告人，因被告違反毒品危害防制條例案件，不服臺灣臺北地方法院中華民國八十
九年一月二十二日第一審裁定（八十九年度毒聲字第二三二號；檢察官聲請案號：八
十九年度聲觀暑值字第八八號，偵查案號：八十九年度毒偵字第四八三號）提起抗告
，本院裁定如左：
    主  文
原裁定撤銷。
聲請駁回。
    理  由
一、本件抗告意旨略以：被告甲○○前因施用毒品案件，經分別依臺灣臺北地方法院
    八十七年度毒聲字第一三七九號、八十九年度毒聲字第三二五四號裁定送觀察勒
    戒後，認無繼續施用毒品傾向，業經臺灣臺北地方法院檢察署檢察官於八十七年
    十二月一日、八十九年一月十二日以八十七年度偵字二三六三三號、八十九年度
    毒偵字第一四八號不起訴處分確定，此有各該不起訴處分書影本在卷可稽。被告
    又於八十九年一月二十一日在臺北市○○區○○路三段九九巷十七弄十三號，施
    用第二級毒品安非他命被查獲之事實，依毒品危害防制條例第二十條所定應由檢
    察官聲請法院先令入戒治處所施以強制戒治，乃原審法院竟以裁定應送勒戒處所
    觀察、勒戒，實有未當，為此提起抗告等語。
二、檢察官原聲請意旨略以：被告於民國八十九年一月二十一日，在臺北市○○區○
    ○路三段九九巷十七弄十三號施用第二級毒品安非他命，為警於八十九年一月二
    十一日在上址查獲之事實，業據被告自白不諱，且有第二級毒品安非他命殘渣、
    施用毒品器具等物扣案可證，爰依毒品危害防制條例第二十條第一項及觀察勒戒
    處分執行條例第三條第一項、第二項規定，聲請裁定將被告送勒戒處所觀察、勒
    戒。
三、原審法院認前開聲請經核屬實，裁定被告應送勒戒處所觀察、勒戒。惟查被告前
    因施用毒品案件，經分別依臺灣臺北地方法院八十七年度毒聲字第一三七九號、
    八十九年度毒聲字第三二五四號裁定送觀察勒戒後，認無繼續施用毒品傾向，業
    經臺灣臺北地方法院檢察署檢察官於八十七年十二月一日、八十九年一月十二日
    以八十七年度偵字二三六三三號、八十九年度毒偵字第一四八號不起訴處分確定
    ，此有各該不起訴處分書影本在卷可稽，被告此次又犯毒品危害防制條例第十條
    第二項施用第二級毒品罪，已係三犯，依同條例第二十條第三項規定，應由檢察
    官聲請法院先令入戒治處所施以強制戒治，檢察官誤為送勒戒處所觀察、勒戒之
    聲請，原審法院未以其聲請與上開規定不合為由，予以駁回，而為被告應送勒戒
    處所觀察、勒戒之裁定，於法自有未合。抗告意旨執此指摘原裁定不當，為有理
    由，應由本院將原裁定撤銷，並自為裁定駁回檢察官在原審所為將被告送勒戒處
    所觀察、勒戒之聲請，以資適法。
四、據上論斷，應依刑事訴訟法第四百十三條，裁定如主文。
中    華    民    國    八十九    年       二         月      二十五    日
                            臺灣高等法院刑事第三庭
                                審判長法  官  張  連  財
                                      法  官  張  傳  栗
                                      法  官  李  英  勇
右正本證明與原本無異。
不得抗告。
                                      書記官  倪  淑  芳
中    華    民    國    八十九    年       三         月        二      日


司法院資訊處製作；財團法人民間司法改革基金會備份。
